# 处置股权协议日与交割日之间账务处理

提问人：RMB_ 爱好者 时间：2017-05-16 10:17:26
陈老师：@chenyiwei 现有A公司持有B公司20%股份，A公司于 6 月 30 日签订出售B公司股权的转让协议，协议约定固定的转让价款，约定股权交割日为同年 12 月 31 日，且约定A公司可分享B公司 6 月 30 日至 12 月 31 日经营损益，在 6 月 30 日至 12 月 31 日A公司对B公司对B公司经营决策有重大影响； 预计B公司在 6 月 30 日至 12 月 31 日有重大经营收益。 对于A公司账务处理情况应如何考虑：
1 、A公司在 2016 年 6 月 30 日后，将B公司股权列示为可供出售金融资产还是长期股权投资？ 2 、A公司是否应在 2016 年 6 月 30 日，将B公司股权按照协议价与账面价差额确认投资收益？ 3 、B公司在 2016 年 6 月 30 日后经营收益是否对A公司报表存在影响？ 是否存在其他应考虑事项。

回答人：chenyiwei
该出售协议的签订并不意味着A立即丧失了对B的重大影响，且因为“约定A公司可分享B公司 6 月 30 日至 12 月 31 日经营损益，在 6 月 30日至 12 月 31 日A公司对B公司对B公司经营决策有重大影响”“预计B公司在 6 月 30 日至 12 月 31 日有重大经营收益”，所以该期间内A对B的股权投资仍按权益法核算。处置损益应在处置完成日（交割日）而不是协议签订日确认。

提问人：zengfengxia 时间：2017-05-18 14:21:48
陈版，这个案例中是基于什么判断这个已签订确定转让协议的权益性投资未构成持有待售资产？

回答人：chenyiwei
因为过渡期间损益仍归属投资方所有，表明对投资方而言其成本的收回并不完全是通过处置。